【裁判字號】    99,毒抗,56
【裁判日期】    990301
【裁判案由】    毒品危害防制條例
【裁判全文】
臺灣高等法院刑事裁定                  99年度毒抗字第56號
抗  告  人
即  被  告  甲○○
上列抗告人因毒品危害防制條例案件，不服臺灣新竹地方法院中
華民國99年2月6日裁定（99年度毒聲字第21號），提起抗告，本
院裁定如下：
    主  文
抗告駁回。
    理  由
一、抗告意旨略以：被告家有年老父母，須盡孝道，且家中經濟
    ，均靠被告維持，而被告已知悔悟，請給一次機會，勿強制
    戒治等語。
二、原裁定略以：聲請意旨略以：被告甲○○前因施用第一級
    毒品海洛因及第二級毒品甲基安非他命等犯行，經本院以98
    年度毒聲字第229 號裁定送臺灣新竹看守所附設勒戒處所執
    行觀察、勒戒後，認有繼續施用毒品之傾向，有該所民國99
    年1月21 日竹所衛字第0991000022號函附之有無繼續施用毒
    品傾向證明書1份附卷可稽，爰依毒品危害防制條例第20 條
    第3項（聲請書漏載第3 項之部分）、第2項後段規定，聲請
    裁定令入戒治處所施以強制戒治等語。經查：被告甲○○
    前因施用毒品案件，經臺灣桃園地方法院以87年度毒聲字第
    612號裁定送觀察、勒戒後，於87 年8月2日觀察、勒戒執行
    完畢，於翌日釋放出所等情，有臺灣高等法院被告前案紀錄
    表乙份在卷為憑，又其於87年8月3日即前次觀察、勒戒執行
    完畢釋放後，5年後再犯本件毒品危害防制條例第10 條之罪
    ，經依本院98年度毒聲字第229 號裁定令入臺灣新竹看守所
    附設勒戒處所觀察、勒戒後，認有繼續施用毒品之傾向等情
    ，有該所99年1月21日竹所衛字第09910000 22號函附之有無
    繼續施用毒品傾向評估標準紀錄表及證明書各乙份附卷可證
    ，本件聲請為有理由，應予准許。爰諭知：甲○○令入戒治
    處所施以強制戒治，期間為陸個月以上，至無繼續強制戒治
    之必要為止，但最長不得逾壹年等語。
三、按觀察、勒戒後，檢察官依據勒戒處所之陳報，認受觀察、
    勒戒人有繼續施用毒品傾向者，檢察官應聲請法院裁定令入
    戒治處所強制戒治，其期間為6 個月以上，至無繼續強制戒
    治之必要為止，但最長不得逾1 年；又依毒品危害防制條例
    第20條第2 項規定為觀察、勒戒或強制戒治執行完畢釋放後
    ，5年後再犯第10條之罪者，適用本條前2項之規定，該條例
    第20條第2項後段、第3項分別定有明文。原裁定以被告施用
    毒品犯行明確，且據勒戒處所之陳報，認受觀察、勒戒人有
    繼續施用毒品傾向，而依上開規定裁定令入戒治處所強制戒
    治等語，核無不合。抗告意旨所指其家況等情，固值同情，
    惟非合法停止或免除戒治之依據，本件抗告，並無理由，應
    予駁回。
四、據上論結，應依刑事訴訟法第412條，裁定如主文。
中    華    民    國    99    年    3     月    1     日
                  刑事第十八庭審判長法  官  吳鴻章
                                    法  官  汪梅芬
                                    法  官  周政達
以上正本證明與原本無異。
不得再抗告。
                                    書記官  廖純瑜
中    華    民    國    99    年    3     月    2     日

司法院資訊處製作；財團法人民間司法改革基金會備份。
